---
title: "Untitled"
output: html_document
---

```{r setup, include=FALSE}
knitr::opts_chunk$set(echo = TRUE)
```

## R Markdown

```{r}
library(tidyverse)
library(readxl)
library(lubridate)
```

# 1. Датасет якості ремонту робіт 
```{r}
data_road <- read_xls("data/raw/UAD_ALL_DB_DATA.xls")
```
Choose usefull data
```{r}
data_road %>% 
  select(1, 4, 5:12, 14:24) %>% 
  View()
```

# 1. Датасет "Мережа міжобласних автобусних маршрутів загального користування" https://data.gov.ua/dataset/1b428b3e-d613-43a2-9781-94c26959db06 

### 1.1 Тестуємо датасет на можливість привести дані в long format
```{r}
mmm2018 <- read_xlsx("data/raw/merezha-mizhoblasnikh-marshrutiv-na-05-11-2018test.xlsx")
# mmm2018_2 <- read_xlsx("data/raw/merezha-mizhoblasnikh-marshrutiv-na-05-11-2018test.xlsx",
#                        col_types = c("numeric", rep("text", 11)))
```
Перетворення в long формат
```{r}
mmm2018 %>%
  fill(1:6, 12) %>%
  rename(Прибуття = `Розклад руху`,
         Стоянка = X__1,
         Відправлення = X__2,
         Відстань = X__3,
         `Зупиночні пункти` = X__4) -> full_df
```
Відфільтруємо значення, які хочемо видалити у загальном датасеті
```{r}
drop_out1 <- full_df %>% 
  dplyr::filter(Прибуття == 'прибуття')
```
Фінальний датасет
```{r}
test_final_mmm2018 <- anti_join(full_df, drop_out1)
```

```{r}
test_final_mmm2018$Прибуття[2] %>% 
  as.numeric() * 24
```
### 1.3 Перетворюємо датасет міжобласних маршрутів так само як і тестовий
```{r}
df_mmm2018 <- read_xlsx("data/raw/merezha-mizhoblasnikh-marshrutiv-na-05-11-2018.xlsx",
                        range = "A5:P31001")
```
Перетворюємо датасет:
```{r}
df_mmm2018 %>%
  select(-X__5:-X__8) %>% 
  fill(1:6, 12) %>%
  rename(Прибуття = `Розклад руху`,
         Стоянка = X__1,
         Відправлення = X__2,
         Відстань = X__3,
         `Зупиночні пункти` = X__4) %>% 
  anti_join(dplyr::filter(., Прибуття == 'прибуття')) -> mmmToFile
```
Запишемо дані в новий файл
```{r}
saveRDS(mmmToFile, "data/processing/merezha-mizhoblasnikh-marshrutiv-na-05-11-2018.RDS")
write_delim(mmmToFile, "data/processing/merezha-mizhoblasnikh-marshrutiv-clean.csv", delim = ";;")
```

# 2. Датасет "Перевірка ліцензій для перевізників та транспортних засобів" https://data.gov.ua/dataset/9b95e684-aa41-4808-9ea5-82fbaf82ee61
```{r}
licen_pereviznyk <- fromJSON("data/raw/vehicle.json")
```

